# 请问什么是产成品的账龄？

提问人：wufaxian 时间：2019-09-07 16:53:44
“产成品一般盘点起来很容易，其成本核算也不难，产成品在转出到销售成本时，也是要用一个加权平均、先进先出之类的方法的。产成品的账龄分析是不可少的。一般产成品的账龄只要一长，就是问题了。因为产成品不像原材料那样可以直接变卖，也可能用于不同的生产。产成品是一旦市场不欢迎就不好卖了，如果折价出售呢，那现在就得提一个存货跌价准备了。”
—————是指形成产成品到产成品卖出结转成本的平均天数么？是用（年初产成品余额 + 年末产成品余额）/2 /全年累计行程的产成品总额*365么？

回答人：chenyiwei
你计算的是平均库龄（周转率），但很多时候更要关注单项（单批次）产成品从完工入库后的天数（类似于应收款项账龄）。如果明显超过合理天数（这与每个企业的具体情况相关），或者已经临近保质期等，都是减值迹象，需谨慎计提跌价准备。